臺灣基隆地方法院民事判決　　　　　　　95年度重訴字第11號
原　　　告　有限責任基隆第一信用合作社
法定代理人　丙○○
訴訟代理人　林展義律師
被　　　告　怡弘興業股份有限公司
法定代理人　甲○○
被　　　告　乙○○○
訴訟代理人　甲○○
上列當事人間分配表異議之訴事件，本院於民國96年3 月20日言
詞辯論終結，判決如下：
    主  文
確認被告怡弘興業股份有限公司與被告乙○○○就坐落基隆市○
○區○○段二小段一、二、三、四地號土地所有權應有部分各一
萬分之一○四○，及其上基隆市○○區○○段二小段九九建號門
牌號碼基隆市○○路二三三號二樓建物所有權全部，經基隆市信
義地政事務所於民國九十年十一月五日收件登記字號九○年基信
字第○一七二○四號所登記本金最高限額新臺幣貳仟萬元抵押權
設定契約所擔保之債權不存在。
本院九十四年度執字第一三四一號拍賣抵押物強制執行事件之民
國九十五年一月十一日強制執行金額計算書分配表次序一及次序
七，被告怡弘興業股份有限公司受分配金額新臺幣壹拾柒萬伍仟
玖佰元及新臺幣壹仟陸佰柒拾柒萬陸仟壹佰柒拾玖元，應予剔除
。
訴訟費用由被告負擔。
    事實及理由
壹、按「確認法律關係成立或不成立之訴，非原告有即受確認判
    決之法律上之利益者，不得提起之。此觀民事訴訟法第二百
    四十七條第一項前段規定自明。而所謂即受確認判決之法律
    上之利益，係指因法律關係之存否不明確，致原告在私法上
    之地位有受侵害之危險，而此項危險，得以對於被告之確認
    判決除去之者而言。」（參閱最高法院42年度台上字第1031
    號判例）。查原告主張其對被告乙○○○有新臺幣（下同）
    17,246,346元之債權並併入本院94年度執字第1341號事件強
    制執行，被告乙○○○為避免原告之追索，一再脫產，竟與
    被告怡弘興業股份有限公司（下簡稱怡弘興業公司）通謀而
    為虛偽意思表示，製造虛偽債權，致原告於上開執行事件減
    少受償如主文第2 項所示之金額，若剔除被告間之虛偽債權
    ，原告即可再就該部分受償，業據本院調閱上開執行卷查明
    屬實，原告主張其有提起確認之訴之必要及即受確認判決之
    法律上利益，自屬有據。
貳、原告主張：
一、被告乙○○○係被告怡弘興業公司法定代理人甲○○之母，
    且該公司之董事全屬血親關係，為家族公司。被告乙○○○
    積欠原告上揭債務，為脫免責任，由被告怡弘興業公司佯以
    股東增資1000萬元，與被告乙○○○於民國90年11月1 日通
    謀虛偽成立不動產買賣契約，購買被告乙○○○所有坐落基
    隆市○○區○○段二小段1、2、3及4地號所有權應有部分各
    10000分之1040，及其上99建號即門牌號碼基隆市仁二號233
    號2樓所有權全部連同共同使用部分即186建號所有權應有部
    分10000分之1154 （下稱系爭不動產），並約定如被告乙○
    ○○違反契約時，被告怡弘興業公司得解除契約並請求被告
    乙○○○加倍返還已付價金，並以系爭不動產設定第3 順位
    本金最高限額2000萬元之抵押權予被告怡弘興業公司。因原
    告於90年12月26日對系爭不動產予以假扣押，被告怡弘興業
    公司遂主張被告乙○○○無法依約辦理過戶，經解除契約後
    ，被告乙○○○應加倍返還全部價款，聲請本院以94年度拍
    字第30號裁定准予拍賣系爭不動產，並以本院94年度執字第
    1341號事件為強制執行，原告對系爭不動產聲請強制執行事
    件則與本院94年度執字第1341號執行事件併案處理，而被告
    怡弘興業公司主張對被告乙○○○有2000萬元及其中1000萬
    元自91年2月2日起算利息之債權，致原告減少如主文第2 項
    所示之分配金額，原告依強制執行法第39條規定聲明異議後
    ，被告怡弘興業公司為反對之陳述，為此依強制執行法第41
    條規定提起本訴，並引用在臺灣臺北地方法院94年度重訴字
    第1523號事件所為之主張，聲明求為判決如主文所示。
二、系爭不動產買賣契約，與一般交易習慣完全不符，且相互矛
    盾，顯係被告乙○○○為脫產與被告怡弘興業公司通謀而為
    虛偽意思表示，依民法第87條規定即為無效，系爭不動產買
    賣契約之違約金債權當然無效，被告間之2000萬元債權確非
    真實，被告怡弘興業公司所分配之金額應予剔除，分述如下
    ：
  (一)被告怡弘興業公司所在地係臺北市○○○路○段74號4樓之 3
    ，卻至毫無地緣及業務關係之基隆市，購買已設定高額抵押
    權之系爭不動產，並主動向本院民事執行處陳報已出租第三
    人之租賃契約，有違常理。
  (二)系爭不動產早已設定第1及第2順位最高限額抵押權共1800萬
    元予有限責任基隆市第二信用合作社（下稱基隆二信），且
    拍定金額僅1770萬元，被告怡弘興業公司竟以1000萬元代價
    向被告乙○○○購買，且又約定高達2000萬元之違約金，係
    因被告乙○○○擔任其夫張春熙向原告借款之連帶保證人，
    而借款人張春熙對原告之債務於90年9 月間開始延滯清償，
    擔心原告行使保全程序，故製造本件假買賣及2000萬元之假
    違約金債權。
  (三)系爭不動產當時形式上已無殘值，被告乙○○○卻設定最高
    限額抵押權2000萬元予被告怡弘興業公司，被告怡弘興業公
    司復主張因被告乙○○○違約應給付2000萬元之違約金，且
    被告乙○○○就高達買賣價金二倍之違約金竟無任何反對之
    意思，而予以全盤接受，顯違反一般經驗法則，足證被告乙
    ○○○當時之脫產心態。
  (四)價金之交付係不動產買賣契約中最重要之約定內容，系爭不
    動產買賣契約第3條第1項並無訂金之約定，第2 項約定於90
    年11月12日第二次付款 200萬元「並繳齊全部相關文件」，
    第3項約定稅單領訖後7日內付款，第4項約定尾款150萬元，
    然被告怡弘興業公司竟於90年11月12日第二次付款 200萬元
    後，即於二日後之90年11月14日各主動付款300萬元、350萬
    元及尾款 150萬元，核與約定不符，更違反一般經驗法則及
    交易型態。
  (五)依系爭不動產買賣契約第4條第7項約定，被告乙○○○應於
    尾款交付前，辦理抵押權塗銷登記，又於第6條第4項另約定
    在產權過戶同時交付抵押權塗銷登記有關文件，本就相互矛
    盾，且雙方明知系爭不動產已設定抵押權，被告怡弘興業公
    司竟於2 日內即將款項全部付清，亦未依約定於尾款交付前
    塗銷抵押權登記。
  (六)系爭不動產買賣契約第3條第5項點交之約定全部空白，竟於
    第12條其他特約事項第3 項約定「雙方同意自全部款項交付
    完畢時，建物由甲方（即被告怡弘興業公司）先行使用」，
    顯係為取得占有以對抗原告日後聲請拍賣，使之無法點交。
  (七)原告係於90年12月26日查封系爭不動產，依系不動產買賣契
    約第9 條約定，如有任何糾紛時，被告乙○○○在尾款付清
    前全部排除即可，但被告怡弘興業公司竟於二日內即90年11
    月14日，將買賣價金全部付清，並以系爭不動產業經假扣押
    查封無法辦理過戶為由，主張解除契約後，被告乙○○○應
    加倍返還所收款項作為違約賠償。
  (八)又系爭不動產買賣契約第12條其他特約事項第1項約定：「
    甲乙雙方同意先行簽訂本買賣契約，俟乙方設定本金最高限
    額後給付新台幣貳仟萬元正」，與實際情況完全不同，更突
    顯雙方自始簽訂買賣契約，即有以最高限額抵押權2000萬元
    作為主張同額違約金之心態。
參、被告均聲明請求駁回原告之訴，除引用其在臺灣臺北地方法
    院94年度重訴字第1523號事件所為之抗辯外，並抗辯略以：
一、被告怡弘興業公司部分：被告乙○○○固係被告怡弘興業公
    司法定代理人甲○○之母，惟被告怡弘興業公司係眾人集資
    設立，具獨立之法人格，且確曾給付系爭不動產買賣價金與
    被告乙○○○，並設定抵押權，且經本院於94年1月24日以9
    4年度拍字第30號裁定准予拍賣確定，不容原告任意否認。
二、被告乙○○○部分：被告確於90年間出售系爭不動產事收受
    買賣價金並設定抵押權，但無原告所指之不法情事，原告主
    張並無理由。
肆、原告主張：(一)被告乙○○○擔任其夫張春熙向原告借款之連
    帶保證人，該借款於90年9 月間已發生延滯清償之情形；(二)
    被告怡弘興業公司在90年11月8 日增資前，全部股東分別為
    被告乙○○○及其子女，當時被告乙○○○並擔任被告怡弘
    興業公司董事（此部分參考臺灣臺北地方法院94年度重訴字
    第1523號分配表異議之訴事件之證人證述及判決，詳下述）
    ；(三)被告乙○○○與被告怡弘興業公司在90年11月1 日簽立
    系爭不動產買賣契約（見本院卷第26至29頁），約定價金10
    00萬元，尾款 150萬元於被告乙○○○將系爭不動產設定抵
    押權予被告怡弘興業公司後給付，被告乙○○○違反契約時
    ，如經被告怡弘興業公司催告後仍不履行時，被告怡弘興業
    公司得解除系爭不動產買賣契約，被告乙○○○應將所收之
    款項加倍返還被告怡弘興業公司；(四)系爭不動產買賣契約所
    附之不動產買賣收付款明細（見本院卷第29頁背面）記載90
    年11月12日現金給付200萬元、90年11月14日現金給付300萬
    元、350萬元、150萬元（被告提出的匯款單，見臺灣臺北地
    方法院上開事件卷宗第91至94頁），被告則在90年11月5 日
    即向基隆市信義地政事務所申請辦理系爭不動產本金最高限
    額2000萬元之抵押權設定登記（見本院卷第75頁）；(五)被告
    怡弘興業公司以被告乙○○○違約為由，聲請本院以94年度
    拍字第30號裁定准予拍賣系爭不動產，並聲請強制執行；(六)
    被告怡弘興業公司已對同一違約金債權另向臺灣臺北地方法
    院聲請核發92年度促字第30596 號支付命令，並對原告在臺
    灣臺北地方法院聲請92年度執字第28939 號強制執行事件參
    與分配，原告就該事件提起分配表異議之訴，經臺灣臺北地
    方法院以94年度重訴字第1523號判決原告全部勝訴等情，業
    據提出與其主張相符之本院94年度拍字第30號民事裁定、被
    告怡弘興業公司強制執行聲請狀、經濟部商業司公司基本資
    料查詢單、戶籍登記簿謄本、系爭不動產買賣契約書等件影
    本為證，復經本院依職權調閱臺灣臺北地方法院94年度重訴
    字第1523號分配表異議之訴事件卷宗，並向基隆市信義地政
    事務所調閱被告就系爭不動產抵押權設定申請書等資料，有
    該所96年1 月31日基信地所一字第0960000823號函暨附件在
    卷可憑，且為被告所不爭執，堪信為真實。
伍、至於原告主張系爭不動產買賣契約係被告間通謀而為虛偽意
    思表示，被告怡弘興業公司依該契約所生之違約金債權無效
    ，而請求確認該抵押權所擔保之債權不存在，並剔除被告怡
    弘興業公司於本院94年度執字第1341號強制執行事件95年 1
    月11日分配表所列次序1及次序7之受分配金額175,900元、1
    6,776,179 元，則為被告所否認，因此本件應審酌之爭點在
    於被告締結系爭不動產買賣契約是否通謀而為虛偽意思表示
    ？該違約金債權是否存在？經查：
一、按第三人主張表意人與相對人通謀而為虛偽意思表示者，該
    第三人應負舉證之責；次按民法第87條之通謀虛偽表示，指
    表意人與相對人相互明知為非真意之表示而言，最高法院48
    年台上字第29號、51年台上字第215號判例可資參照。
二、原告主張系爭買賣契約係被告間之通謀虛偽意思表示，被告
    則辯稱確有給付買賣價金云云，經本院調閱臺灣臺北地方法
    院94年度重訴字第1523號及臺灣高等法院96年度重上字第49
    號分配表異議之訴卷宗可知：
  (一)被告怡弘興業公司在88年8月7日設立，在90年11月8 日增資
    ，增資前之原始股東為被告乙○○○及其子女甲○○、劉怡
    弘（被告乙○○○之子，從母姓，見本院卷第25頁背面戶籍
    登記簿謄本）、張筱娉、張筱婷、張筱倩（見北院卷第 209
    至214頁），且被告乙○○○於88年7月26日持有25萬股、90
    年11月8日持有32萬股、94年4月18日持有28萬股，至95年 1
    月2 日始讓與第三人周敬皓、周敬翔、張晟睿、張濰絜、張
    筱倩、何茜穎、仲崇碩、仲宇騰、張祐嘉、張祐銓各 2萬股
    ，讓與黃月娥 4萬股，被告乙○○○在簽立系爭不動產買賣
    契約時為該公司三名董事之一，有被告怡弘興業公司製作之
    被告乙○○○持股狀況表、95年度證券交易稅一般代徵稅額
    繳款書在卷可憑（見北院卷第82至88頁）。
  (二)次依被告怡弘興業公司90年10月8 日股東臨時會議事錄及同
    日董事會議事錄記載，該公司之董事長甲○○、董事即訴外
    人劉怡弘、被告乙○○○決議，依同日股東臨時會決議辦理
    增資1000萬元，並同年11月8 日繳足，增資股款繳納情形為
    ：被告乙○○○70萬元、第三人劉怡弘10萬元、張筱娉 180
    萬元、仲偉俊（被告乙○○○的女婿）150萬元、張筱婷180
    萬元、張筱倩180萬元、張筱蕙210萬元、黃月娥（被告乙○
    ○○的媳婦）10萬元，陳億菁（被告乙○○○的媳婦）10萬
    元，且被告怡弘興業公司於90年11月8 日即以1000萬元「現
    金」存入其所有中國國際商業銀行股份有限公司民生分公司
    第 00000000000號帳戶，有被告怡弘興業公司製作之會議紀
    錄及中國國際商業銀行股份有限公司民生分公司95年9 月14
    日（95）中銀民生第0014號函附存入憑條影本在卷可稽（見
    北院卷第118、119、185、179、180頁）。
  (二)被告怡弘興業公司固以「現金」1000萬元存入其所有上揭中
    國國際商業銀行民生分行帳戶內，但依證人即被告怡弘興業
    公司增資之股東陳憶菁證稱係以匯款交付股款10萬元，張筱
    婷係以部分現金、部分匯款交付股款180萬元（見北院卷第1
    89、213 頁），其餘證人則均稱以現金交付云云，以目前匯
    款便利及偽鈔充斥之情形，證人張筱蕙繳交股款 210萬元，
    其丈夫仲偉俊為150萬元，張筱娉、張筱倩各180萬元等如此
    高額之數目，應不致於不約而同均以現金交付，況證人陳憶
    菁、張筱婷之股款既以匯款交付，即與被告怡弘興業公司以
    1000萬元現金存入中國國際商業銀行民生分行之情形不符。
    又上開證人與被告怡弘興業公司法定代理人甲○○與被告乙
    ○○○若非直系血親親屬，即係直系姻親關係，依證人劉怡
    弘證稱每週六有家族聚會，證人黃月娥證稱在家族聚會閒聊
    時有談過增資之事，另證人劉怡弘為90年11月8 日股東會及
    董事會議事錄紀錄人，證人張筱倩、張筱蕙、陳億菁都在怡
    弘興業公司擔任董事、監察人職務等情，各證人對於公司營
    運狀況、損益等情形竟均毫無所知（見臺灣臺北地方法院95
    年10月12日言詞辯論筆錄），且對於增資股款之資金來源均
    含混其詞，甚且拒絕說明來源，證人所述被告怡弘興業公司
    辦理增資並交付現金之流程，即難憑信。
三、系爭不動產買賣契約，與一般交易習慣完全不符，且相互矛
    盾：
  (一)按公司業務之執行，除本法或章程規定應由股東會決議之事
    項外，均應由董事會決議行之，公司法第202 條定有明文。
    依原告所提被告怡弘興業公司決定增資1000萬元之90年10月
    8 日股東臨時會及董事會議事錄（見北院卷第118、119頁）
    ，僅記載其董事會決定增資，對於公司增資之目的在以增資
    之全部款項購買當時之公司董事乙○○○已設定抵押權之系
    爭不動產全未提及，則被告怡弘興業公司是否真有締結系爭
    不動產買賣契約之意思，已有疑問。
  (二)原告主張被告乙○○○與其夫張春熙對原告之借款債務清償
    於90年9 月間已發生延滯，為被告所不爭執，被告乙○○○
    及其子女為被告怡弘興業公司之全部股東，被告乙○○○及
    甲○○各擔任董事及董事長，對於被告乙○○○之財務狀況
    及系爭不動產之狀況及負擔，應有所瞭解，且被告怡弘興業
    公司所營事業有廠房、倉庫、辦公大樓等出租業、工業廠房
    開發租售業、新市鎮、新社區開發業等項目（見本院卷第22
    頁），被告乙○○○當時為被告怡弘興業公司之董事，則被
    告怡弘興業公司與乙○○○對於不動產交易之風險及控制自
    具有專業能力。衡諸一般不動產交易，購買有負擔之不動產
    ，如不動產所有人有財務危機，其交易價格款均係以承接貸
    款扺付價金之方式給付，並即時移轉所有權。然被告乙○○
    ○取得被告怡弘興業公司匯款1000萬元後，以其中 800萬元
    清償對於基隆二信之債務，使基隆二信之最高限額抵押權擔
    保之債權金額成為零，而未於本院94年度執字第1341號強制
    執行事件參與分配，此有基隆二信95年3 月23日基二信社總
    字第214 號函附放款攤還及收息紀錄查詢單、本院94年度執
    字第1341號95年1月11日分配表在卷可憑（見北院卷第99至1
    02頁、本院卷第14頁），已違反一般不動產交易習慣，且被
    告於臺灣臺北地方法院95年4 月13日言詞辯論期日時陳稱系
    爭不動產市價約3000萬元，被告乙○○○僅以1000萬元出售
    ，價格顯不相當。
  (三)又向有財務危機之所有人購買不動產時，買受人應會即時移
    轉所有權，已如前述，但被告怡弘興業公司於被告乙○○○
    將遭原告聲請強制執行之際，竟於系爭不動產買賣契約書第
    12條約定：「因本買賣中之土地增值稅甚高，雙方同意俟土
    地增值稅減半政策通過後再行申報增值稅、契稅，但甲方其
    餘款項須全部付清，其期限以一年為限（自本約簽訂日起）
    」，以日期不確定之「土地增值稅減半政策通過」為藉口，
    緩辦土地增值稅申報，亦即不辦不動產所有權移轉登記，置
    其依約能取得價值3000萬元之不動產所有權於不顧，實與常
    理有違。
  (四)另依系爭不動產買賣契約第3 條之約定，被告怡弘興業公司
    於契約簽訂時未給付任何價金，僅約定於90年11月12日雙方
    至登記代理人處用印，並繳齊全部過戶相關文件時，被告怡
    弘興業公司再支付200萬元，另尾款150萬元於被告乙○○○
    設定抵押權予被告怡弘興業公司後給付，故該契約僅就總價
    金1000萬元中之350 萬元約定付款方法，其餘款項如何給付
    並未約定，但被告怡弘興業公司實際上卻在90年11月12日給
    付200萬元，其餘800萬元於同年月14日付清，無論付款期數
    、金額，均與上開約定內容不相。被告雖辯稱此係因乙○○
    ○與怡弘興業公司負責人甲○○為母子，契約約定不甚明確
    應合常情云云，但依契約第12條約定，被告怡弘興業公司給
    付購地款項之期限長達一年，又須等待土地增值稅減半政策
    通過後才辦理所有權移轉登記，已如前述，被告怡弘興業公
    司竟於90年11月1 日締約後，迅速在90年11月14日即給付全
    部款項，顯有違常情及被告怡弘興業公司經營不動產業務之
    專業能力。
  (五)系爭不動產買賣契約第12條其他特約事項第1 項以手寫方式
    約定：「甲乙雙方同意先行簽訂本買賣契約，俟乙方設定本
    金最高限額後給付新台幣貳仟萬元正」，與契約第2 條約定
    之總價金1000萬元不同，更見該契約矛盾之處。
  (六)系爭不動產買賣契約第10條約定：「乙方（即被告乙○○○
    ）違反本契約約定時，……如經甲方（即被告怡弘興業公司
    ）定期催告履行契約，逾期仍不履行時，甲方得解除契約，
    解約時乙方應將所收之款項加倍返還甲方，作為違約賠償。
    」，第12條第2 項卻又以俟土地增值稅減半政策通過為由，
    不辦理不動產所有權移轉登記，不久後系爭不動產果為原告
    聲請本院民事執行處於90年12月26日實施假扣押，且被告乙
    ○○○對於被告怡弘興業公司顯然過高之違約金請求竟毫無
    爭執，任由被告怡弘興業公司向本院聲請拍賣抵押物，又對
    同一違約金債務簽發金額2000萬元之本票予被告怡弘興業公
    司，由被告怡弘興業公司持以聲請臺灣臺北地方法院核發支
    付命令確定在案，以作為執行名義向本院及臺灣臺北地方法
    院相關執行案件聲請強制執行受領分配款，被告間顯係通謀
    虛偽簽訂系爭不動產買賣契約，假裝出售系爭不動產予被告
    怡弘興業公司，由被告怡弘興業公司佯由被告乙○○○等人
    增資1000萬元，製造給付1000萬元之流程，利用系爭不動產
    契約使被告乙○○○負擔已付價金兩倍之違約金債務。被告
    怡弘興業公司雖辯稱其契約約定出賣人違約時應加倍返還所
    收款項，不違反一般交易習慣云云，但社會一般交易習慣多
    是依民法第249 條規定，約定受定金當事人應加倍返還其所
    受之定金，並非加倍返還所收之全部款項，何況本件係加倍
    返還契約總價金，被告怡弘公司之抗辯顯屬變態事實，應負
    舉證責任，既未舉證以實其說，其抗辯自不足採。
  (七)被告間之系爭不動產買賣契約約定既有上揭矛盾，被告對於
    該契約之履行又有諸多違反交易習慣及常理之處，原告主張
    系爭不動產買賣契約係被告間為避免被告乙○○○之財產被
    強制執行所為之通謀虛偽意思表示，應可採信。
二、再按表意人與相對人通謀而為虛偽意思表示者，其意思表示
    無效，民法第87條第1 項前段定有明文。系爭不動產買賣契
    約係由被告怡弘興業公司與被告乙○○○通謀所為之虛偽意
    思表示，依民法第87條第1 項規定，應屬無效，則被告怡弘
    興業公司依該契約對被告乙○○○所生之違約金債權2000萬
    元亦屬無效。從而，原告請求確認被告間就系爭不動產所為
    之抵押權登記所擔保之債權不存在，並請求將被告怡弘興業
    公司依據該違約金債權，於本院94年度執字第1341號95年 1
    月11日分配表所列次序1及次序7之受分配金額175,900元、1
    6,776,179元予以剔除，為有理由，應予准許。
三、末按「法院所為許可拍賣抵押物之裁定，並無既判力，被上
    訴人於聲請法院拍賣抵押物，經法院裁定准許後，仍就原債
    權更行提起本件給付之訴，不能謂欠缺權利保護要件。」，
    最高法院67年台上字第4046號判例可供參考。被告怡弘興業
    公司抗辯系爭抵押權擔保之債權業經本院以94年度拍字第30
    號民事裁定確定云云，然上開裁定對於抵押債務人乙○○○
    並無既判力，對於原告更無拘束之效力，被告怡弘興業公司
    此部分之辯解自無可採，附此說明。
陸、兩造其餘之攻擊或防禦方法及未經援用之證據，經本院斟酌
    後，認為均不足以影響本判決之結果，自無逐一詳予論駁之
    必要，併此敘明。
柒、結論：本件原告之訴為有理由，依民事訴訟法第78條、第85
    條第1項，判決如主文。
中　　華　　民　　國　　96　　年　　4 　　月　　10　　日
                  民事庭法　官　陳湘琳
以上正本係照原本作成。
對於本件判決如有不服，應於收受送達後20日內向本院提出上訴
書狀，敘述上訴之理由，上訴於臺灣高等法院，並按他造當事人
之人數附具繕本。
中　　華　　民　　國　　96　　年　　4 　　月　　10　　日
                        書記官　王佩珠
